臺灣板橋地方法院刑事判決　　　　　　　96年度訴字第2510號
公　訴　人　臺灣板橋地方法院檢察署檢察官
被　　　告　甲○○
　　　　　　　　　　（現羈押於臺灣臺北看守所）
上列被告因違反毒品危害防制條例案件，經檢察官提起公訴（九
十六年度毒偵字第五九四七號），被告就被訴事實為有罪陳述，
本院改行簡式審判程序審理，判決如下：
    主  文
甲○○施用第一級毒品，累犯，處有期徒刑捌月，扣案第一級毒
品海洛因（驗餘淨重零點貳陸公克），沒收銷燬之；扣案上揭毒
品之外包裝袋壹個、注射針筒肆支，均沒收之；又施用第二級毒
品，累犯，處有期徒刑肆月，扣案吸食器貳組，均沒收之。應執
行有期徒刑拾月，扣案第一級毒品海洛因（驗餘淨重零點貳陸公
克），沒收銷燬之；扣案上揭毒品之外包裝袋壹個、注射針筒肆
支及吸食器貳組，均沒收之。
    事  實
一、甲○○前因施用毒品案件，經臺灣雲林地方法院以九十一年
    度毒聲字第三九六號裁定送勒戒處所觀察、勒戒後，認無繼
    續施用毒品之傾向，已經臺灣雲林地方法院檢察署於民國九
    十一年六月二十四日以九十一年度毒偵字第三八六號為不起
    訴處分確定；復因施用毒品案件，於九十二年三月十四日經
    同院以九十二年度毒聲字第二一八號裁定送強制戒治，於九
    十三年一月九日因法律修正報結出所，同案並經提起公訴，
    臺灣雲林地方法院於九十二年十二月二十二日以九十二年度
    訴緝字第二十七號判處有期徒刑六月確定；再因詐欺案件，
    經臺灣高等法院臺南分院於九十三年四月二十二日以九十三
    年度上訴字第八十號判處有期徒刑三月確定，上開二罪接續
    執行，至九十三年九月八日縮刑期滿執行完畢；詎猶不知悔
    改，復基於施用第一級毒品海洛因、第二級毒品甲基安非他
    命之犯意，於九十六年五月十日晚間某時，在臺北縣三重市
    ○○○路十號二樓友人住處，以注射針筒施打之方式，施用
    第一級毒品海洛因一次；又於同年月九日某時，在上址友人
    住處，以吸食器燒烤之方式，施用第二級毒品甲基安非他命
    一次。嗣於九十六年五月十一日上午八時三十分許，為警持
    本院核發之搜索票，在上址友人住處查獲，並扣得海洛因一
    包（毒品驗餘淨重○．二六公克）、注射針筒四支及吸食器
    二組等物。
二、案經臺北市政府警察局內湖分局移送臺灣板橋地方法院檢察
    署檢察官偵查起訴，本院改行簡式審判程序審理。
    理  由
一、訊據被告甲○○對於在上揭時、地施用海洛因、甲基安非他
    命之犯行均坦承不諱。被告為警查獲後所採之尿液，分別以
    ＥＩＡ酵素免疫分析法初驗、ＧＣ／ＭＳ氣相層析質譜儀法
    確認複驗後均呈安非他命類、鴉片類之陽性反應，此有卷附
    九十六年五月二十三日臺灣尖瑞先進生技醫藥股份有限公司
    濫用藥物檢驗報告書一紙足稽。扣案之白色粉末一包，經鑑
    定結果內含海洛因之成分，驗餘毒品淨重○．二六公克，此
    有卷附法務部調查局九十六年六月五日調科壹字第○九六二
    三○四八九○○號鑑定書可稽，復有扣案之注射針筒四支及
    吸食器二組等物足資佐證。查被告前因施用毒品案件，經臺
    灣雲林地方法院以九十一年度毒聲字第三九六號裁定送勒戒
    處所觀察、勒戒後，認無繼續施用毒品之傾向，已經臺灣雲
    林地方法院檢察署於九十一年六月二十四日以九十一年度毒
    偵字第三八六號為不起訴處分確定，被告於觀察、勒戒執行
    完畢釋放後之五年內，再犯本件施用毒品罪，於毒品危害防
    制條例第二十三條第二項有關起訴之規定相合，此有臺灣高
    等法院被告前案紀錄表、法務部在監在押資料表附卷可按。
    其出於自由意志之自白與事實相符，事證明確，犯行堪以認
    定，應依法論科。
二、被告於上揭觀察、勒戒執行完畢釋放後，五年內犯本件施用
    毒品之犯行，核其施用第一級毒品海洛因，所為係犯毒品危
    害防制條例第十條第一項之施用第一級毒品罪；被告施用第
    二級毒品甲基安非他命，所為係犯同條例第十條第二項之施
    用第二級毒品罪。其施用前後非法持有海洛因、甲基安非他
    命之行為，為施用毒品之當然手段，應為施用毒品之行為所
    吸收，均不另論罪。被告所犯上揭施用第一級毒品、第二級
    毒品罪，犯意各別，行為互殊，應予分論併罰。被告曾因施
    用毒品案件，於九十二年三月十四日經同院以九十二年度毒
    聲字第二一八號裁定送強制戒治，於九十三年一月九日因法
    律修正報結出所，同案並經提起公訴，臺灣雲林地方法院於
    九十二年十二月二十二日以九十二年度訴緝字第二十七號判
    處有期徒刑六月確定；再因詐欺案件，經臺灣高等法院臺南
    分院於九十三年四月二十二日以九十三年度上訴字第八十號
    判處有期徒刑三月確定，上開二罪接續執行，至九十三年九
    月八日縮刑期滿執行完畢，此有臺灣高等法院被告前案紀錄
    表一份在卷可稽，被告於五年以內，故意再犯本件最重本刑
    為有期徒刑以上之罪，應依刑法第四十七條第一項之規定，
    論以累犯，並加重其刑。爰審酌被告屢次施用毒品而不思悔
    改，品行不端，意志力薄弱，其施用毒品經觀察勒戒後，仍
    無法斷絕施用毒品惡習，若非將其處以較長之刑期，與社會
    上毒品來源隔離，使其能深自反省，斷絕與毒品之接觸，不
    足以改正施用毒品惡習，並懲所犯及被告犯罪後對於施用毒
    品之犯行，已經坦承，態度良好等一切情狀，分別量處如主
    文所示之刑，以資懲儆，並定其應執行之刑。末查，扣案被
    告施用所餘之海洛因（驗餘淨重○．二六公克），為查獲之
    毒品，不問屬於犯人與否，應依毒品危害防制條例第十八條
    第一項前段之規定，沒收銷燬之；至被告所有之海洛因外包
    裝袋一個、注射針筒四支及吸食器二組等物，均係供被告施
    用毒品所用之物，業據被告供明在卷，應依刑法第三十八條
    第一項第二款之規定沒收之。
據上論斷，應依刑事訴訟法第二百七十三條之一第一項、第二百
九十九條第一項前段，毒品危害防制條例第十條第一項、第二項
、第十八條第一項前段，刑法第十一條前段、第四十七條第一項
、第五十一條第五款、第三十八條第一項第二款，判決如主文。
本案經檢察官馬中人到庭執行職務
中　　華　　民　　國　　96　　年　　11　　月　　23　　日
                臺灣板橋地方法院刑事第十八庭
                            法　官  王綽光
以上正本證明與原本無異
如不服本判決應於送達後10日內向本院提出上訴狀（應附具理由
及繕本）
                            書記官　許清秋
中　　華　　民　　國　　96　　年　　11　　月　　26　　日
附錄本案論罪科刑法條全文：
毒品危害防制條例第10條
施用第一級毒品者，處 6 月以上 5 年以下有期徒刑。
施用第二級毒品者，處 3 年以下有期徒刑。
